臺灣高等法院刑事判決　　　　　　　　94年度上訴字第1804號
上　訴　人
即　被　告　甲○○
上列上訴人因毒品危害防制條例案件，不服臺灣板橋地方法院94
年度訴字第613號，中華民國94年5月13日第一審判決（起訴案號
：臺灣板橋地方法院檢察署94年度毒偵字第1035號、第1654號）
，提起上訴，本院判決如下：
    主  文
上訴駁回。
    事實及理由
一、本案經本院審理結果，認第一審以上訴人即被告甲○○犯毒
    品危害防制條例第十條第一項之施用第一級毒品罪，及第十
    條第二項之施用第二級毒品罪，分別依累犯及連續犯之規定
    加重其刑後，判處有期徒刑一年及有期徒刑六月，定應執行
    刑為有期徒刑一年三月，並諭知扣案之海洛因殘渣、安非他
    命沒收銷燬，扣案之注射針筒、安非他命包裝袋、吸食器、
    、分裝杓、分裝袋均沒收，並敘明被告被訴自民國（下同）
    九十三年八月間某日至同年十二月三十日間連續施用海洛因
    及安非他命部分之犯行，為另案確定判決效力所及，而不另
    為免訴之諭知，認事用法及量刑均無不當，應予維持，並引
    用第一審判決書記載之事實、證據及理由（如附件）。
二、被告上訴意旨對前揭犯罪事實均坦承不諱，僅陳稱原審量刑
    過重，請求輕判等語。惟查被告原即有多次違反麻醉藥品管
    理條例前科，另於八十九年七月間因毒品危害防制條例案件
    經原審法院八十九年度簡字第四八號刑事判決判處有期徒刑
    六月確定，又於九十年間因毒品危害防制條例案件，經原審
    法院九十年度易字第二二七九號刑事判決判處有期徒刑八月
    ，經執行完畢，其復於九十三年間又因毒品危害防制條例案
    件，經原審法院九十三年度訴字第一七七九號刑事判決，就
    施用第一級毒品判處有期徒刑八月，就施用第二級毒品判處
    有期徒刑四月確定，且期間另經觀察、勒戒及強制戒治多次
    ，有本院被告前案紀錄表可按，而其於前案仍在審理期間猶
    有施用第一、二級毒品之犯行，顯見被告毫無自省能力，亦
    無戒斷毒癮決心，而其本案施用第一、二級毒品之犯罪時間
    、次數均非短暫少數，情節亦非輕微，原判決僅分別量處有
    期徒刑一年及六月，並定執行刑為一年三月，量刑並無過重
    情形，本件上訴為無理由，應予駁回。
據上論結，應依刑事訴訟法第三百七十三條、第三百六十八條，
判決如主文。
本案經檢察官林慶宗到庭執行職務。
中　　華　　民　　國　　94　　年　　9 　　月　　16　　日
　　　　　　　　　刑事第二十二庭審判長法　官  黃瑞華
　　　　　　　　　　　　　　　　　　  法　官  陳憲裕
　　　　　　　　　　　　　　　　　　  法　官  宋  祺
以上正本證明與原本無異。
第一級毒品部分如不服本判決，應於收受送達後十日內向本院提
出上訴書狀，其未敘述上訴之理由者並得於提起上訴後十日內向
本院補提理由書（均須按他造當事人之人數附繕本）。
第二級毒品部分不得上訴。
                                      書記官  蔡慧娟
中　　華　　民　　國　　94　　年　　9 　　月　　16　　日
附錄本案論罪科刑法條全文
毒品危害防制條例第十條：
施用第一級毒品者，處六月以上五年以下有期徒刑。
施用第二級毒品者，處三年以下有期徒刑。
